臺灣高雄地方法院民事裁定
111年度法字第18號
聲  請  人  廖使賢


關  係  人  財團法人高雄市昇宏教育基金會

上列聲請人聲請變更財團法人高雄市昇宏教育基金會捐助章程，
本院裁定如下：
    主  文
財團法人高雄市昇宏教育基金會捐助章程第2條、第3條、第5條
、第6條、第7條、第8條、第9條、第10條、第11條、第12、第13
條准予變更如附表修正後條文欄所示。
其餘聲請駁回。
聲請程序費用新臺幣壹仟元由聲請人負擔。 
    理  由
一、聲請意旨略以：聲請人為財團法人高雄市昇宏教育基金會（
    更名前：財團法人金佛宗教基金會，下稱昇宏基金會）董事
    長，茲因昇宏基金會為因應原捐助章程之組織不完全及重要
    管理方法不具備，經修訂捐助章程共15條如附表所示，爰依
    法聲請准予變更章程等語。
二、按捐助章程，應訂明法人目的及所捐財產；財團之組織及其
    管理方法，由捐助人以捐助章程或遺囑定之；捐助章程或遺
    囑所定之組織不完全，或重要之管理方法不具備者，法院得
    因主管機關、檢察官或利害關係人之聲請，為必要之處分；
    為維持財團之目的或保存其財產，法院得因捐助人、董事、
    主管機關、檢察官或利害關係人之聲請，變更其組織，民法
    第61條第2項、第62條及第63條分別定有明文。是得依上開
    規定聲請為必要處分或變更組織者，須以財團法人組織不完
    全、重要管理方法不具備為要件。又民法第62條所謂財團之
    組織不完全，例如財團內部之董事會或監察人之組織不完全
    者是；所謂重要之管理方法，例如董監事之任免方式、董事
    會執行事務之決議方法及財團財產之管理方法等是。如不屬
    於上述事項之章程變更，則衹需取得目的事業主管機關之許
    可，即可聲請該管法院辦理變更登記。
三、經查，聲請人為昇宏基金會之現任董事長，此有該基金會法
    人登記書、第4屆第5次董事會會議紀錄在卷可稽，是其以董
    事身分，向本院聲請為捐助章程變更處分，乃屬合法。又聲
    請人主張昇宏基金會經董事會決議修改捐助章程如附表所示
    等情，亦據其提出前揭第4屆董事會第5次會議紀錄、修正前
    後捐助章程附卷可佐，堪信為真實。本院審酌聲請人聲請變
    更之捐助章程其中修正第2條、第3條、第5條、第6條、第7
    條、第8條、第9條、第10條、第11條、第12、第13條內容（
    原章程第3條、第5條、第12條、第13條、第15條、第6條、
    第10條、第11條、第14條、第7條、第9條、第8條、第16條
    、第20條、第21條、第22條、第23條、第19條、第24條、第
    25條、第26條），係財團組織及財產管理重要方法之修正，
    且其規定與該財團法人之設立目的核無相違，與民法有關財
    團法人之規定亦無牴觸，並為維持財團之目的及運作所必要
    ，是其聲請變更捐助章程，並無不合，應予准許。另關於第
    1條（修正前第1條）係增加設置財團法律依據及更名；第4
    條（修正前第2條）係基金會地址之文字修正；第14條（修
    正前27條）僅為條號變更；第15條（修正前第28條）為章程
    修改、施行時間，非組織不完全或重要管理方法不具備之情
    況，與維持該會之設立目的或保存其財產無涉，難認符合民
    法第62條、第63條所定得聲請法院為章程之必要處分或變更
    組織要件之要件，不在得聲請之列，僅需取得目的事業主管
    機關之許可後，辦理章程變更登記即可。故聲請人此部分之
    聲請不應准許，應予駁回。
四、依非訟事件法第21條第1項前段、第24條第1項，裁定如主文
    。
中　　華　　民　　國　　111 　年　　6 　　月　　30　　日
                  民事第二庭  法  官  鄭  瑋
以上正本係照原本作成。
如對本裁定抗告須於裁定送達後10日內向本院提出抗告狀，並繳
納裁判費新台幣1,000元。
中　　華　　民　　國　　111 　年　　7 　　月　　4 　　日
                              書記官  李佩穎